# 收入确认

提问人：yuer8911 时间：2019-10-21 18:51:05
甲乙丙公司签订三方协议，甲方为服务购买方，乙方为服务实施方，丙方为服务收款方。
因乙方由于工商信息未完成变更，甲方内部变更手续较繁琐，为能及时收款，由丙方作为收款方。
丙方收取款项，账面确认收入，并结转相应成本。
问题：年末是否可以将该笔收入转入乙方，并将相应成本由乙方承担。该转移收入、成本的情况，是否符合相关准则和法律法规的要求，谢谢！

回答人：chenyiwei
丙方本身并未提供服务，只是代收代付，故不能确认收入和成本。收入和成本应确认在服务提供方即乙方的报表中。
另外注意这样操作的涉税风险，尤其是因三流不一致导致被认定为虚开发票的风险。

提问人：dxnb123 时间：2019-10-22 06:30:15
某公司与客户签订车用动力技术委托开发合同，向客户提供增程式客车用氢能燃料电池动力系统技术及样机，现在已经交付，对方已出具交付证明。但合同条款里有一个见下图（由于客户没找到合作的车厂，导致尚未试运行），请问此时是否可以确认收入。

回答人：chenyiwei
依据上述约定，乙方仍可能出现最终无法取得收入的情况。在原收入准则下，这种情况属于收入金额不能可靠计量，以及不能合理确定相关经济利益可流入企业，故不应确认收入；新准则下按可变对价处理，即可确认的收入仅限于在重大不确定性消除时预计极可能不会发生转回的金额。

提问人：dxnb123 时间：2019-10-22 06:30:17
陈老师，对于企业而言，他们认为是有能力解除故障的，不然的话也不会同意该条款，整个合同金额也挺大的，所以他们认为这种情况的可能性很小。

回答人：chenyiwei
那么是否达到了 “不确定性消除时极可能不会发生重大转回”的标准？

提问人：wikoet123 时间：2019-12-18 15:10:12
请问陈版主，企业 2019 年 3 月确认的提供广告服务收入和应收账款，但是 2019 年 7 月向客户提起诉讼，并得知款项无法收回。那 7 月是全额计提坏账还是冲减收入和应收账款呢？与销售退回的区别是，销售退回企业没有实现货物的销售，但是提供广告服务时，客户已经完全取得了该项服务，所以销售退回是冲收入和应收账款？

回答人：chenyiwei
广告服务是否已经提供？最终未能收回款项的原因是本企业提供的广告服务未达到原合同约定的标准（或本企业应负有其他责任），还是因为客户无力付款？
如果因为本企业提供的广告服务有瑕疵，不论服务是否已经提供完毕，由此导致的款项无法收回应冲减收入（可能需作为重大前期差错追溯重述前期报表）；因客户信用风险原因导致坏账的，应按坏账核销处理。

提问人：wikoet123 时间：2019-12-21 08:05:10
是客户无力回款，服务没有瑕疵，那就是计提坏账了。只是觉得同一会计年度就已经知道了款项无法收回，是否不满足收入确认条件了？如果还是确认收入，感觉有些奇怪。

回答人：chenyiwei
考虑 “当初收入确认时，是否已经出现了明显不能回收等信用恶化情况？

提问人：zhs7403 时间：2019-12-18 08:05:13
公司主营业务为自动化设备及相关软件的研发制造销售与技术服务；设计展览展示工程设计与施工。
由于公司客户多为行政事业单位，一般采用客户方的合同模板，不同合同约定的风险报酬转移有所差异。项目的验收步骤一般为：预验—试运行—终验，部分合同中明确约定了 “未通过终验的，一切风险由公司承担”。
基于目前实际情况，若以终验作为收入确认依据面临两方面的困难： 1 、公司项目验收周期一般比较长，尤其是一些大项目，客户验收单出具的不及时，甚至长达三、五年之久，以终验作为收入确认单据，对公司申报期的利润影响较大； 2 、公司前任事务所 2018 年审计报表大多是以预验作为收入确认依据， 2019 年若按终验法对收入进行调整，将导致公司难以达到对赌业绩，面临赔偿。
对于合同已明确约定 “未通过终验的，一切风险由公司承担” 的，能否以试运行合格报告作为收入确认的时点?
如果不可以,有什么好方式?

回答人：chenyiwei
建议根据以往类似合同的经验和同行业经验，在初验通过后，无法通过终验或者发生重大的弥补成本的可能性是否极小。如果是，则这个条款只是甲方的保护性条款，应不会导致改变收入确认时间和模式。